臺灣臺南地方法院刑事判決　　　　　　　　　　　　　九十三年度易字第五五二號
　　公　訴　人　臺灣臺南地方法院檢察署檢察官
　　被　　　告　甲○○
　　　　　　　　己○○
　　　　　　　　戊○○
右列被告等因竊盜案件，經檢察官提起公訴（九十三年度營偵字第六八五號），及移
    主    文
甲○○連續結夥三人以上竊盜，處有期徒刑柒月。
己○○連續結夥三人以上竊盜，處有期徒刑捌月；緩刑伍年，緩刑期內付保護管束。
戊○○連續結夥三人以上竊盜，處有期徒刑拾月。
    事    實
一、甲○○前於民國八十七年間，因違反麻醉藥品管理條例案件，經本院判處有期徒
    刑六月，於八十七年七月七日易科罰金執行完畢（未構成累犯），詎其仍不知悔
    改，與己○○及戊○○三人共同基於意圖為自己不法所有之概括犯意聯絡，於九
    十三年六月八日下午一時五十分許，由甲○○駕駛車號八Ｒ—三八二○號自小貨
    車，搭載己○○、戊○○二人，結夥三人以上，共同於附表編號一所示時、地、
    手法，竊取附表編號一所示之物，得手後，甲○○等三人又承上開之概括犯意聯
    絡，於附表編號二所示之時、地、手法，竊取如附表編號二所示之物得手。嗣於
    同日下午二時五十分，甲○○等三人乘坐前開自小貨車，行經臺南縣白河鎮○○
    路「永安加油站」前，為警據報而加以攔查，當場在該自小貨車上起獲如附表編
    號一、二所示之物。
二、戊○○又承前開之概括犯意，於前揭犯行被警查獲後，與張壹豪（六十一年四月
    十二日生、時年三十二歲，另案審理）共同基於意圖為自己不法所有之犯意聯絡
    ，於九十三年六月二十三日（併辦意旨書誤載為六月七日）下午五時許，由張壹
    豪駕駛農用搬運車搭載戊○○，於如附表編號三所示之時、地、手法，竊取如附
    表編號三所示之物。嗣於同日晚上六時十分許，戊○○與張壹豪駕駛上開農用搬
    運車，行經臺南縣東山鄉○○村○○○○○道三號公路」附近時，為警當場查獲
    ，始知上情。
三、案經乙○○、丙○○○訴由臺南縣警察局白河分局報告臺灣臺南地方法院檢察署
    檢察官偵查起訴，及移送併案審理。
    理    由
一、右揭犯罪，業經被告甲○○、己○○及戊○○均坦承不諱，核與被害人乙○○、
    丙○○○、丁○○等人指訴之情節相符，被告三人所犯附表編號一、二部分之竊
    盜犯行並經證人王亭友證述綦詳，此外，並有贓物認領保管單三紙及現場蒐證照
    片四幀附於警卷可佐。是本件事證明確，應被告三人竊盜犯行，應堪認定。
二、核被告甲○○、己○○及戊○○三人所為，係共犯附表「所犯法條」欄所示之罪
    。被告甲○○、己○○及戊○○三人就附表編號一、二之加重竊盜犯行，及被告
    戊○○與共犯張壹豪就附表編號三之普通竊盜犯行，均有犯意聯絡及行為分擔，
    各均應論以共同正犯。被告甲○○、己○○就附表編號一、二之竊盜犯行，被告
    戊○○就附表編號一、二、三之竊盜犯行，均時間緊接，各觸犯犯罪構成要件相
    同之罪名，顯均係基於概括之犯意而為，均應依連續犯之規定，各論以結夥三人
    以上竊盜罪，並均加重其刑。又被告戊○○所犯附表編號三之竊盜犯行，雖未據
    起訴，惟查此部分事實既與前揭論罪科刑之已起訴部分，有連續犯之裁判上一罪
    關係，復經檢察官移送併案審理，依審判不可分原則，本院自得一併予以審判，
    併此敘明。爰審酌被告三人所犯之加重竊盜罪，法定刑為六月以上，五年以下有
    期徒刑，而被告甲○○有如事實欄一所示之前科紀錄，被告戊○○於附表編號一
    、二所示之犯行為警查獲後仍繼續與他人為附表編號三所示之犯行，並被告三人
    均因經濟困難始竊盜他人財物，業據被告甲○○供承在卷，而其等犯罪手段輕微
    ，所竊之贓物均已為被害人領回，及被告三人犯罪後均坦承犯行，分別從輕量處
    如主文所示之刑，以資懲儆。查被告己○○未曾受有期徒刑以上刑之宣告，有卷
    附臺灣高等法院被告全國前案紀錄表可按，經此起訴、審判，當知所警惕，信無
    再犯之虞，本院認所宣告之刑以暫不執行為適當，併諭知緩刑五年，以啟自新，
    又被告己○○之法治觀念薄弱，是為輔導其改過向善，乃宣告於緩刑期內付保護
    管束。
據上論斷，應依刑事訴訟法第二百九十九條第一項前段，刑法第二十八條、第五十六
條、第三百二十一條第一項第四款、第七十四條第一款、第九十三條第一項，判決如
主文。
本案經檢察官范文豪到庭執行職務
中    華    民    國      九十三      年      十      月      五        日
                                臺灣臺南地方法院刑事第三庭
        審判長法官  蘇  義  洲
                                          法官  朱  中  和
                                          法官  徐  文  瑞
右正本證明與原本無異。
如不服本判決應於送達後十日內向本院提出上訴狀。
                                        書記官  李  珍  瑩
中    華    民    國      九十三      年      十      月      五        日
附表：
┌──┬───┬────┬────┬─────┬──────┬─────┐
│編號│行為人│犯罪時間│犯罪地點│犯罪手法  │竊得財物    │所犯法條  │
├──┼───┼────┼────┼─────┼──────┼─────┤
│一  │甲○○│九十三年│臺南縣東│三人徒手搬│乙○○所有挖│刑法第三百│
│    │己○○│六月八日│山鄉林安│運至甲○○│土機專用鐵鑽│二十一條第│
│    │戊○○│下午一時│村三八之│駕駛之八Ｒ│一支，價值約│一項第四款│
│    │      │五十分許│一號王振│-三八二○ │新臺幣二千元│          │
│    │      │        │豐住宅前│號自小貨  │            │          │
│    │      │        │        │車        │            │          │
├──┼───┼────┼────┼─────┼──────┼─────┤
│二  │甲○○│九十三年│臺南縣東│同右      │丙○○○所有│刑法第三百│
│    │己○○│六月八日│山鄉前大│          │錏管（五吋，│二十一條第│
│    │戊○○│下午二時│埔段六六│          │長六ｍｍ）五│一項第四款│
│    │      │許│之三號廢│          │支、鐵絲網二│          │
│    │      │        │棄羊寮旁│          │捆，價值約新│          │
│    │      │        │        │          │臺幣二萬元  │          │
├──┼───┼────┼────┼─────┼──────┼─────┤
│三  │戊○○│九十三年│臺南縣東│二人徒手搬│丁○○所有運│刑法第三百│
│    │張壹豪│六月二十│山鄉東原│運至張壹豪│糖用軌道台車│二十條第一│
│    │      │三日下午│村前大埔│駕駛之農用│一輛，價值約│項        │
│    │      │五時許  │一○四號│搬運車上  │新臺幣五千元│          │
│    │      │        │東原糖廠│          │            │          │
│    │      │        │內      │          │            │          │
└──┴───┴────┴────┴─────┴──────┴─────┘
附錄本案論罪科刑法條全文
中華民國刑法第三百二十條
意圖為自己或第三人不法之所有，而竊取他人之動產者，為竊盜罪，處五年以下有期
徒刑、拘役或五百元以下罰金。
意圖為自己或第三人不法之利益，而竊佔他人之不動產者，依前項之規定
處斷。
前二項之未遂犯罰之。
中華民國刑法第三百二十一條
犯竊盜罪而有左列情形之一者，處六月以上、五年以下有期徒刑：
一  於夜間侵入住宅或有人居住之建築物、船艦或隱匿其內而犯之者。
二  毀越門扇、牆垣或其他安全設備而犯之者。
三  攜帶兇器而犯之者。
四  結夥三人以上而犯之者。
五  乘火災、水災或其他災害之際而犯之者。
六  在車站或埠頭而犯之者。
前項之未遂犯罰之。
